【裁判字號】    99,小上,5
【裁判日期】    980208
【裁判案由】    給付大廈管理費
【裁判全文】
臺灣宜蘭地方法院民事裁定               99年度小上字第5號
上  訴  人  乙○○
被上訴人    溫泉世家第三期管理委員會
法定代理人  甲○○
上列當事人間給付大廈管理費事件，上訴人對於中華民國98年12
月28日本院宜蘭簡易庭98年度宜小字第342 號第一審判決提起上
訴，本院裁定如下：
    主    文
上訴駁回。
第二審訴訟費用新臺幣壹仟伍佰元由上訴人負擔。
    理    由
一、按對於小額程序之第一審裁判之上訴，非以其違背法令為理
    由，不得為之；上訴狀應記載上訴理由，並表明原判決所違
    背之法令及其具體內容、依訴訟資料可認原判決有違背法令
    之具體事實，民事訴訟法第436條之24第2項、第436 條之25
    分別定有明文。又依同法第436條之32準用同法第468條及第
    469條第1 款至第5款規定，判決不適用法規或適用不當者，
    為違背法令；判決有同法第469條第1款至第5 款所列情形之
    一者，為當然違背法令。是當事人提起上訴，如依民事訴訟
    法第436條之32準用同法第468條規定，以小額程序判決有不
    適用法規或適用法規不當為理由時，其上訴狀或理由書應有
    具體之指摘，並揭示該法規之條項或其內容。若係成文法以
    外之法則，應揭示該法則之旨趣；倘為司法院解釋或本院之
    判例，則應揭示該判解之字號或其內容；如依同法第436條
    之32準用同法第469條第1款至第5款所列情形之一為理由時
    ，其上訴狀或理由書，應揭示合於各該條款之事實。上訴狀
    或理由書如未依此項方法表明，或其所表明者，顯與上開法
    條規定之情形不相合時，即難認為已對小額程序第一審判決
    之違背法令有具體之指摘，其上訴自難認為合法。
二、本件上訴人對於適用小額程序之第一審判決提起上訴，其上
    訴理由略為：「原告即被上訴人於98年4月29日於宜蘭地方
    法院民事庭遞函已提出書狀等更正，即依法不再請求；且不
    知為何已判決為何再次請求，懇請庭上再次開庭審理。管理
    公司是強勢者，為什麼還要混水摸魚。由於上訴人從未涉訟
    ，致在原審法院未能具體主張權利。」等語，而請求廢棄原
    判決。惟查，上訴人前揭指摘，均未據其於原審辯論終結前
    提出，核其性質乃欲於上訴程序中另行提出新的攻擊防禦方
    法，然其對於原審之判決並未於上訴理由中具體指出有何違
    背法規之條項、內容，或成文法以外之法則之旨趣，亦未指
    出依訴訟資料有何判決違背法令之具體事實，揆諸首開說明
    ，尚難謂其已合法表明上訴理由。況「當事人於第二審程序
    不得提出新攻擊或防禦方法。但因原法院違背法令致未能提
    出者，不在此限。」民事訴訟法第 436條之28亦定有明文。
    是本件上訴人非以首揭違背法令為由提起上訴，即難謂合法
    ，而應予裁定駁回。再者，縱被上訴人確於前案有減縮請求
    之情事，然此亦非當然解為拋棄其權利，故其事後另就減縮
    部分再行起訴，亦難認有何違法之處，併此敘明。
三、依民事訴訟法第436條之32第2項、第444條第1項、第95條、
    第78條，裁定如主文。
中    華    民    國    98    年     2     月    8    日
                  臺灣宜蘭地方法院民事庭
                      審判長法官  楊麗秋
                      法      官  楊坤樵
                      法      官  林翠華
正本係照原本作成
本裁定不得抗告
中    華    民    國    99    年     2     月    8    日
                          書記官  劉謹翊

司法院資訊處製作；財團法人民間司法改革基金會備份。
